# 内部控制审计报告和内控评价报告有什么区别

提问人：cai_ 时间：2017-08-27 21:46:48
求助各位大神，内控审计报告和内控评价报告有什么区别啊？各自应该执行是审计程序有什么不一样啊？求指导。。。

回答人：chenyiwei
内控审计是由会计师事务所执行的，而内控评价是又企业内部的机构如董事会等进行的，两者主体不同，依据也不同，分别为审计指引和评价指引。交易所和证监会制定了上市公司内控评价报告的范本，可以参考。